臺灣花蓮地方法院民事簡易判決  
111年度花原簡字第79號
原      告  馮ＯＯ(民國92年間出生)

法定代理人  翁ＯＯ
法定代理人  馮ＯＯ
上一人訴訟代理人  馮ＯＯ
被      告  劉建偉

上列當事人間請求侵權行為損害賠償(交通)事件，本院於民國11
1年11月30日言詞辯論終結，判決如下：
    主  文
原告之訴駁回。
訴訟費用由原告負擔。
    事 實 及 理 由
一、原告訴之聲明：被告應給付原告新臺幣(下同)103,500元。
    主張：原告於民國111年6月2日12時30分許，騎乘車號000-0
    000號機車行經通往西林部落之道路時，機車前方被告駕駛
    車號000-0000號小貨車無故突然緊急煞車，違反道路交通安
    全規則第94條第2項規定，致後方原告機車不及煞車閃避自
    後追撞，導致原告機車毀損，維修費共計83,500元。原告現
    為就讀台東大學之19歲未成年人，上開機車維修費用對低收
    入戶之就學中原告而言產生極大的生活壓力，並有就學移動
    之日常不便，而被告惡意急煞的行為，造成當時原告受驚嚇
    (因車速不快，原告未受傷)，且被告於警局接受調查時態度
    惡劣拒絕賠償，原告併請求非財產上之精神慰撫金2萬元。
    被告違反交通規則在先，對於損害發生之防免難認已盡相當
    之注意義務，應依民法第191條之2、第195條第1項規定賠償
    原告損害。
二、被告答辯聲明請求駁回原告之訴。辯稱：他們有去聲請車禍
    鑑定，這不是我的錯。我是直行車，我前方有狀況，難道我
    不煞車去撞對方嗎？原告機車上的行車紀錄器光碟影片顯示
    原告是完全沒有停撞上來，他未保持安全距離未注意車前狀
    況。
三、本院之判斷：
(一)原告主張兩造於111年6月2日12時30分許，在花蓮縣○○鄉○○
    村○○000○0號前東往西向車道，原告騎乘車號000-0000號機
    車追撞前方被告所駕駛車號000-0000號小貨車，致原告機車
    受損之事實，已據其提出道路交通事故當事人登記聯單、估
    價單為憑(卷19、23頁)，並經調閱車禍事故資料，有花蓮縣
    警察局鳳林分局函及所附照片、現場圖、道路交通事故調查
    報告表、調查筆錄、調查紀錄表、行車影像光碟等可參(卷5
    7至95頁，光碟置於證件袋內)，並為被告所不爭，是上開事
    實堪信為真實。
(二)本件車禍事故，是因原告未依道路交通安全規則第94條第1
    項規定與前車保持隨時可以煞停之距離所致，被告並無過失
    ：
  ⒈按道路交通安全規則第94條第1項前段規定：「汽車在同一車
    道行駛時，除擬超越前車外，後車與前車之間應保持隨時可
    以煞停之距離」，係要求後車駕駛人應與前車保持安全車距
    ，以避免遇到突發狀況時因反應不及而追撞前車。此條項規
    定之所以課以在同一車道行駛之後車須與前車保持安全車距
    之義務，係因道路狀況瞬息萬變，保持安全車距始能確保後
    車遭遇突發狀況時，得及時採取避煞等安全措施，以避免發
    生追撞前車之後果。又道路交通安全規則第94條第2項規定
    ：「汽車除遇突發狀況必須減速外，不得任意驟然減速、煞
    車或於車道中暫停。前車如須減速暫停，駕駛人應預先顯示
    燈光或手勢告知後車，後車駕駛人應隨時注意前車之行動。
    」立法意旨當在汽車於同一車道魚貫行駛狀態下，縱使後車
    有與前車保持適當安全距離，倘前車任意驟然減速、煞車或
    於車道中暫停，因與後車間之距離瞬間縮短或無端形成路障
    ，後車駕駛人極有可能因為反應不及而追撞前車。
  ⒉依原告機車行車紀錄器所拍攝車禍發生時之影片光碟勘驗情
    形為：影片長度為1分鐘。可以看見車號000-0000號自小貨
    車在車道上往前前行，在影片約17秒時，貨車後方亮起煞車
    燈，隨即後方車輛就撞上貨車，然後可以看見被告貨車前方
    車道右側有一輛白色自小客車往前緩慢前行。(卷112頁)，
    與被告於事發當日在警局陳述情節相符，被告稱「這邊只有
    一個車道，我同向前方有台自小客車打方向燈向右停駛，我
    覺得我的車子應該過不了，就慢慢踩煞車，我的車還在慢慢
    停下來(還未完全靜止)，突然就聽到我車輛後方遭撞。」(
    卷79頁)，再參酌兩造當時行駛之車道路寬為2.8公尺(事故
    現場圖參照，卷67頁)，被告前方確實有台白色自小客車靠
    右緩慢前行(大部分車身占用車道)，致被告的車無法順利前
    行而踩煞車，顯見被告是因為前方車輛動態而必須煞車減速
    ，並非「任意驟然減速、煞車」；而原告騎乘機車於被告小
    貨車後方，並未與前車保持隨時可以煞停之距離，致被告貨
    車踩煞車後，原告隨即追撞前車，原告顯然有違反道路交通
    安全規則第94條第1項規定情形，其應為車禍事故主要肇事
    原因，被告並無過失。
四、本件車禍事故並非被告過失所致，且原告並未受傷，其身體
    、健康權未受侵害，依法不得請求非財產上損害賠償精神慰
    撫金。從而，原告依民法第191條之2、第195條第1項規定請
    求被告給付103,500元，為無理由，應予駁回。
中　　華　　民　　國　　111 　年　　12　　月　　16　　日
                        臺灣花蓮地方法院花蓮簡易庭
                              法  官  楊碧惠
以上正本係照原本作成。
如不服本判決，應於送達後20日內，向本院提出上訴狀並表明上
 訴理由(均須按他造當事人之人數附繕本並繳納上訴裁判費)。 
如委任律師提起上訴者，亦應一併繳納上訴審裁判費。
中　　華　　民　　國　　111 　年　　12　　月　　16　　日
                              書記官  吳琬婷